# 请教自建固定资产如何判断达到预定可使用状态？

提问人：nan_shu 时间：2015-09-01 17:20:37
企业会计准则第 4 号—固定资产 第九条 自行建造固定资产的成本，由建造该项资产达到预定可使用状态前所发生的必要支出构成。
那么预定可使用状态是怎么定义的呢？整理了一下网上的说法，多是以以下方法进行判断： 企业会计准则第 17 号—借款费用 第十三条 购建或者生产符合资本化条件的资产达到预定可使用或者可销售状态，可从下列几个方面进行判断：（一） 符合资本化条件的资产的实体建造（包括安装）或者生产工作已经全部完成或者实质上已经完成。（二） 所购建或者生产的符合资本化条件的资产与设计要求、合同规定或者生产要求相符或者基本相符，即使有极个别与设计、合同或者生产要求不相符的地方，也不影响其正常使用或者销售。继续发生在所购建或生产的符合资本化条件的资产上的支出金额很少或者几乎不再发生。购建或者生产符合资本化条件的资产需要试生产或者试运行的，在试生产结果表明资产能够正常生产出合格产品、或者试运行结果表明资产能够正常运转或者营业时，应当认为该资产已经达到预定可使用或者可销售状态。 但是仍然有疑问。
疑问如下：比如房屋建筑物，毛坯房，主体工程和配套设施都已完工验收，尚未装修，无门窗等。算达到预定可使用状态了吗？
但就房屋建筑物这个资产来讲，其实实体建造已完成。但是因为是毛坯房，没办法入住。

回答人：chenyiwei
这个问题以前在版面上讨论过，没有达成一致意见。我的意见是：因为毛坯房和装修需分别确认为不同的固定资产（符合《企业会计准则第 4 号——固定资产》第五条规定的分别确认的条件），因此也就应当分别按照不同固定资产项目自身的状态来确定其是否已经达到预定可使用状态，如毛坯房应在验收交接后即确认为固定资产并开始计提折旧。

提问人：strawberry5027 时间：2017-04-01 16:13:51
装修的预定可使用状态如何界定呢？一般的话，装修完工后会空置一小段时间公司再进行验收，那么应该按照实际完工的时间结转还是按照公司验收的时间结转呢？因为考虑验收时间是自己公司可以控制的，有时候很多店同时装修验收会拖后，是不是按照实际完工的时间结转更为合理

回答人：chenyiwei
也可以。但如果实际完工之日不好界定，就可能要找一个明确的标志，如通过验收之日。

提问人：呼叫帮助 时间：2017-04-14 13:49:42
企业对新买的毛坯房而需装修，企业将装修费全部放到固定资产毛坯房价值中核算，对于已经作为固定资产入账的房产，使用后重新装修发生的装修费确认为不同的固定资产即固定资产-装修。新准则下企业这样处理是否正确？

回答人：chenyiwei
不恰当。装修应确认为一项单独的固定资产，不能并入房屋建筑物原值。企业的做法不符合《企业会计准则第 4 号——固定资产》第五条的规定。

提问人：呼叫帮助 时间：2017-04-15 09:05:21
我在做一个交投公司的工程转固定资产的财务决算审计，核算放在在建工程科目核算，由于项目款项没有支付到位，供应商和施工单位发票（全部为增值税发票）没有开具完毕。 陈版，在建工程应为不含税价款，应付工程款是以合同价即含税价为准还是对没有开具发票单位的应付账款以合同价扣减计算相应的增值税进项税？

回答人：chenyiwei
参照“进项税不暂估”的方式处理。

提问人：呼叫帮助 时间：2017-04-16 17:25:45
请问： 进项税为什么不可以暂估，原因是什么？ 采用“进项税不暂估”的方式处理，那审定的金额（不含税的金额）与我们函证施工单位或供应商的金额（含税金额）不也是不一致吗？是否可以在底稿和函证中予以说明？

回答人：chenyiwei
这只是一个习惯，并且在此次《增值税会计处理规定》中明确。但这条一刀切的规定也确实有不合理之处。

提问人：呼叫帮助 时间：2017-05-23 15:15:56
陈版我的观点如下，您看是否准确？： 1 、结转入固定资产计提折旧的期限是按土地使用权租赁 10 年计算。 3 、现在土地的租赁期只剩下 4 年，固定资产应按 4 年计提折旧。

回答人：chenyiwei
1 、在 2004 年时，按当时的原制度规定可以计入固定资产。但执行新准则后，应转入长期待摊费用核算。 2 、折旧（或摊销）年限，如果没有证据表明租赁期满后确定可以续租该土地的，则折旧（摊销）年限不超过剩余土地租赁年限和该钢构房屋自身使用寿命两者中的较短者。如果与土地出租方签订协议，约定租赁期满后如果不续租土地则由出租方就该钢构房屋的届时价值予以补偿，则可以在预计净残值的估计中考虑该因素，但有无补偿的因素不影响对折旧（摊销）年限的估计。 3 、按前期差错更正处理。如果影响较大，则在剩余 4 年内计提摊销的做法不恰当。 4 、可能会存在超过申报扣除期限而不被允许补扣的问题，建议与当地主管税务机关沟通确认。

提问人：呼叫帮助 时间：2017-05-26 11:21:32
本公司于 2003 年经营租入土地使用权，租赁期为 2003 年至 2014 年， 2004 年我公司上租入的土地上建造了钢结构厂房，当时考虑到土地使用权仅有 10 年，厂房建造支出计入了在建工程，完工以后也转入固定资产并计提折旧。您的回复是： 在 2004 年时，按当时的原制度规定可以计入固定资产。但执行新准则后，应转入长期待摊费用核算。我没有搞明白也没有查到，新准则下为什么需要转入长期待摊费用核算的依据？

回答人：chenyiwei
因为土地是租的，根据《〈企业会计准则第 4 号——固定资产〉应用指南》的规定，此类经营租赁改良支出应计入长期待摊费用。

提问人：呼叫帮助 时间：2017-06-08 21:36:26
公司购买一台机器设备并提供相关技术服务（培训费），两项目金额可单独计量，该技术服务机器使用前是否可以资本化？ 项目经理的理解为， 企业外购固定资产的成本,包括购买价款、相关税费、使固定资产达到预定可使用状态前所发生的可归属于该项资产的运输费、装卸费、安装费和专业人员服务费等。如果只是单纯的对新员工进行简单的培训，不改变该资产的使用状态，不可以计入资产成本。 我理解专业人员服务费不能列入，我俩产生了分歧，请您裁决！

回答人：chenyiwei
专业人员服务费如果服务内容是对机器的安装调试，则直接涉及到改变该机器的状态，可以列入资产成本。简单的员工培训不能列入。

提问人：呼叫帮助 时间：2017-12-06 17:49:45
专为销售而建造的售楼处（临时建筑），如果预计使用时间超过一年，可以确认为固定资产，在预计的使用年限内计提折旧，折旧额计入销售费用。由于售楼处不是开发产品实体的一部分，因此售楼处的成本不应计入开发成本中。正常情况下，售楼处的折旧年限应当是预计销售持续年限，到拆除时，账面价值应当接近于净残值，不应有大额损益。陈版如果用会所作为售楼处，是否需要比照上述处理？

回答人：chenyiwei
会所不用这样处理，只需将专为作为售楼处的改建装修支出（销售完毕后要拆除恢复原状的）按长期待摊费用处理即可。